【裁判字號】    96,毒抗,501
【裁判日期】    970103
【裁判案由】    毒品危害防制條例
【裁判全文】
臺灣高等法院刑事裁定                 96年度毒抗字第501號
抗  告  人  甲○○
即  被  告
上列抗告人因毒品危害防制條例案件，不服臺灣臺北地方法院
中華民國96年12月11日裁定（96年度毒聲字第842號），提起抗
告，本院裁定如下：
    主  文
抗告駁回。
    理  由
一、原裁定以聲請意旨略以被告基於施用第一級毒品海洛因之犯
    意，於民國九十六年十月七日十八時四十五分許為警採尿回
    溯二十六小時內某時，在不詳地點，施用第一級毒品海洛因
    ，為警於同日十五時三十分許，在臺北市○○區○○路二三
    一號查獲，為此提出本件聲請等語。按犯罪事實應依證據認
    定之，無證據不得認定其犯罪事實，刑事訴訟法第一百五十
    四條第二項定有明文。又按被告或共犯之自白，不得作為有
    罪判決之唯一證據，仍應調查其他必要之證據，以察其是否
    與事實相符，刑事訴訟法第一百五十六條第二項亦有明文。
    經查：(一)被告於警詢中陳稱：於九十六年三月間起施用第二
    級毒品ＭＤＭＡ、第三級毒品愷他命，次數忘記了等語（毒
    偵字卷第十頁）；偵查中則陳稱：持有搖頭丸及Ｋ他命，我
    是要自己吸的．．．最後一次施用是在九十六年九月二十四
    日下午五、六點在三重市○○○路吸愷他命等語（毒偵字卷
    第三四頁）；於原審訊問時則陳稱：我沒有用過第一級毒品
    ，我是用愷他命，搖頭丸是九月二十幾號施用，只有用一次
    ，用不到四分之一（顆），施用的搖頭丸是別人給的，查獲
    的是我買的，沒有用過第一級毒品等語（原審九十六年十二
    月十一日訊問筆錄），則被告並未坦承施用第一級毒品海洛
    因。且被告九十六年十月七日為警採集尿液送驗，經以酵素
    免疫分析法進行初步鑑驗結果，鴉片類藥物雖呈陽性反應，
    惟再經氣相層析質譜儀進行確認檢驗結果，嗎啡、可待因均
    呈陰性反應等情，此有臺灣尖端先進生技醫藥股份有限公司
    濫用藥物檢驗報告在卷可憑（毒偵字卷第六六頁），則實難
    僅憑被告尿液初步鑑驗結果呈嗎啡類藥物陽性反應，遽認被
    告有施用第一級毒品海洛因之事實。被告雖於偵查中及原審
    坦承曾施用搖頭丸等情如前述，且本案有ＭＤＭＡ藥錠十三
    顆扣案可證（毒偵字卷第十九頁扣押物品目錄表、毒偵字卷
    第六八頁臺北市政府警察局鑑驗通知書），惟查：被告警詢
    、偵查中關於施用搖頭丸之陳述，並非一致，則其自白施用
    第二級毒品情節是否屬實，已有可疑，且被告為警查獲當日
    採尿送驗結果，ＭＤＭＡ類藥物呈陰性反應，有上揭濫用藥
    物尿液檢驗報告在卷可憑，則被告縱使曾施用「搖頭丸」，
    該等「搖頭丸」之成分是否確含第二級毒品成分，亦非無疑
    。而被告於本院既陳稱：所施用之搖頭丸是別人給的，被查
    獲的搖頭丸是買的，並非同一批等情如前，則亦難僅憑本案
    扣案ＭＤＭＡ藥錠屬第二級毒品，遽認被告自白施用ＭＤＭ
    Ａ情節與事實相符。綜上，本案依卷存事證，尚難遽認被告
    有施用第一級毒品或第二級毒品之犯行，本件聲請應予駁回
    。
二、抗告意旨略以抗告人甲○○不曾使用第一級毒品海洛因，當
    初網路購買搖頭丸及Ｋ他命，未曾使用就已被查獲，只為了
    好奇，沒有用過第一級毒品海洛因，請撤銷原裁定，更為適
    當之裁定。
三、按刑事被告之抗告限於受不利益之裁定始得提起，此乃當然
    之解釋，即須被告以受有不利益之裁定，為求自己利益起見
    請求上級法院救濟者，始得為之；若原裁定對被告並無不利
    益，自不得提起抗告。查本件原裁定係認無積極之事證足資
    證明抗告人有施用第一級毒品海洛因等，而駁回檢察官請求
    將被告送觀察、勒戒之聲請，此裁定對抗告人並無不利益之
    情事，抗告人對之提出抗告請求救濟為無理由，應予駁回。
四、依刑事訴訟法第412條裁定如主文。
中    華    民    國    97    年    1     月    3     日
                  刑事第七庭  審判長法  官 黃麗生
                                    法  官 江國華
                                    法  官 許宗和
以上正本證明與原本無異。
不得再抗告。
                                    書記官 林淑貞
中    華    民    國    97    年    1    月     4     日


司法院資訊處製作；財團法人民間司法改革基金會備份。
